

Juan Francisco Perez

Ingeniero en Computación

Bolivar 1692 1° A, San Salvador de Jujuy, Argentina

Edad: 31 años

Teléfono: 0388-154802323 E-mail: yojota@gmail.com

LinkedIn: www.linkedIn.com/juan-francisco-perez

Web: www.yojota.com.ar

Extracto profesional: Soy una persona apasionada por la informática, en mis 5 años de experiencia profesional como Ingeniero en Computación siempre he elegido los trabajos y funciones que representen un desafío. Me he especializado en Servidores Linux e Implementaciones de Innovación Tecnológicas en Línea. Tuve la posibilidad de liderar varios equipos y encontrarme con la satisfacción de lograr grandes objetivos. Soy una persona responsable, dedicada, autodidacta y proactivo. Actualmente me estoy capacitando de manera formal en: seguridad informática, desarrollo web JavaScript, delitos informáticos e Informática forense.



EXPERIENCIA



▶ Encargado de Sistemas

Clínica Nuestra Señora de Fátima Marzo 2016 - Presente

Gestión, planificación y control del Área de Facturación. Administración y Control de Sistemas internos. Administración de Servidores, Cuentas de Usuarios y Correo Electrónico. Soporte a Usuarios. Manejo de sistemas de las distintas obras Sociales

Control de Accesos. Telefonía VoIP. Cámaras de Seguridad. Equipamiento de Asistencias Huellas dactilares.

- Personas a Cargo: 8 (personal administrativo).
- Encargado de Sector. Participación en reuniones de Directorio
- Desarrollo de informes y estadísticas a la Gerencia.

Administrador de Sistemas

Secretaria de Comunicación de la Provincia de Jujuy *Agosto 2014 – Marzo 2016*

Administrador de infraestructura del Gobierno de la Provincia de Jujuy. Administración y Mantenimiento de servidores. Gestión de Correo electrónico del Gobierno de la Provincia de Jujuy (1500 cuentas). Soporte a Usuarios Técnicos en línea (Soporte a Informáticos de otros ministerios). Implementación de Políticas de Seguridad. Implementación de Sistemas de: Nube, documentos electrónicos, comunicación por mensajería.

- Administración de Servidores (8 reales y 20 virtuales).
- Administración del Correo Electrónico del Gobierno de Jujuy
- Administración de la Página Web de Distintos Ministerios.

Responsable de Sistemas

Villanueva e Hijos S. A.

Agosto de 2014 – Marzo 2016

Soporte a Usuarios (30 usuarios) en los distintos departamentos y sectores (4 oficinas distintas). Mantenimiento y control de Sistemas Internos, Correo Electrónico, Cuentas de Usuarios, etc.

Implementación de Sistemas de Archivos en línea (Nube). Implementación de Firewall de Seguridad Perimetral, Instalación de Enlaces Inalámbricos.

- Administración de Servidores.
- Mantenimiento de Sistemas.
- Implementaciones Informáticas solicitadas por gerencia.

Ministerio de Salud – Provincia de Jujuy

Administrador de Servidores – Jefe de Departamento *Abril de 2010 – Julio 2014*

Jefe del Departamento de soporte técnico. Implementación de Sistema de Ticket para actividades informáticas. Implementación de firewall de seguridad, servidores virtuales, firewall perimetrales. Encargado de cuentas de correo (500 cuentas).

Implementación de sistema de Estadísticas y Gestión de Información.

Implementación de Comunicación Voz IP, VPN Segura, entre otras.

- Personas a cargo: 5 Técnicos en Informática
- → Parque Informático a gestionar: 400 estaciones de trabajo 12 Servidores
- Guardias Pasivas: 27/7/365.

Desarrollos Particulares

Implementaciones y Desarrollos Particulares

2008 - Presente

Implementaciones Informáticas de toda índole, especializado en servidores Linux y software libre. Mantenimiento de Servidores. Auditorias de Estrés a servicios críticos.

Análisis de Seguridad Informática. Auditor y Consultor Externo esporádico en algunas empresas jujeñas.

Desarrollo de Sistemas Web y Páginas Web

- Implementación de Servidores (Unix, Linux, Etc).
- Desarrollo de Sistemas y Páginas Web.
- Auditorias Informáticas Consultor Externo.



ESTUDIOS



Universitario – UCSE - DASS

Ingeniero en Computación 2003 - 2011

Secundario - Blaise Pascal

Bachiller con orientación a Computación 1997 - 2002



APTITUDES Y CONOCIMIENTOS •



Curioso. Responsable. Autodidacta. Comprometido. Ordenado. Conocimiento de: Recursos Humanos, Organización Empresarial, Economía, Datos Financieros, Indicadores.

Abierto a Cambios. Flexible. Predisposición a trabajar en equipo

IDIOMAS Y SOFTWARE



- Español (Lengua Nativa) Inglés (Intermedio)
- Sistemas Operativos Linux, Unix, Windows y Otros
- Lenguajes de Programación: Bash, Python, SQL, JavaScript
- ▶ Bases de Datos: MySQL, Posgres, SQLite
- Servidores de Correo, DNS, Web, Archivos, Proxy, VPN, Seguridad Informática. Máquinas Virtuales.



TALLERES Y DISERTACIONES



Introducción al Software Libre – Jujuy Virtualización en Entornos Libres – Jujuy Armar Firewall con Frameworks – Buenos Aires Zentyal, Servidor para Pymes – Salta Neutralidad en la Red – Jujuy Appliance Linux - Jujuy

Taller: Instalación de Debian/Gnu/Linux

Taller: Seguridad con Software Libre – Herramientas y Practicas